臺灣臺北地方法院刑事判決　　　　　　　　　　　　九十二年度易字第二四一四號
　　公　訴　人　臺灣臺北地方法院檢察署檢察官
　　被　　　告　戊○○　　　男.
　　　　　　　　己○○○
　　共　　　同
　　選任辯護人　龔君彥律師
　　被　　　告　丁○○　　　男.
　　　　　　　　丙○○　　　男.
　　　　　　　　甲○○　　　男.
　　　　　　　　庚○○
　　　　　　　　乙○○
　　右　三　人
　　選任辯護人　田鴻鈞律師
右列被告等因傷害等案件，經檢察官提起公訴（九十二年度調偵字第四四七號、九十
二年度偵字第二二三七四號），本院判決如左：
    主  文
本件公訴不受理。
    理  由
一、公訴意旨略以：被告戊○○、己○○○夫妻與甲○○、庚○○夫妻及乙○○，皆
    於臺北市○○區○○街夜市經營海產店，雙方原即因同行競爭，互有心結，於民
    國九十一年八月八日二十時三十分許，在上開夜市潘氏夫妻經營之海產店（即臺
    北市○○區○○街四十一號）前，因戊○○不滿甲○○出言不遜，而發生口角，
    甲○○竟基於毀損之故意，手持塑膠製椅子擲向潘氏夫妻海產店之海產櫃致該海
    產櫃玻璃破裂不堪使用，足生損害於戊○○、己○○○。而己○○○聞訊從海產
    店出來，上前與甲○○理論，雙方一言不和，均基於傷害之故意，以徒手相互毆
    打胸部，而站在甲○○旁側之庚○○亦基於傷害之故意，出手抓傷己○○○之臉
    及胸部，己○○○不甘示弱也基於傷害之故意，與庚○○相互拉扯進而互毆，二
    人均跌倒在地，並持續互毆，此時戊○○與其子丁○○、丙○○則基於幫助己○○○傷害人身體之犯意，圍住庚○○不讓其他人靠近勸架，而在隔壁亦經營海產
    店之乙○○見狀，竟基於傷害人之故意，以左手勒住己○○○頸部，再以右手毆
    打其後腦部，戊○○則另基於傷害之故意，將乙○○拉開推倒在地，直至據報趕
    至現場處理之警員到場前，雙方始停止爭執，甲○○因此受有前胸及上腹部挫傷
    併紅腫二十乘以十五公分之傷害，己○○○受有左側鎖骨瘀傷三公分、後枕骨頸
    部血腫三公分乘以二公分、頭部後側挫傷併腦震盪、左側耳後皮下出血四公分乘
    以三公分、鼻部挫擦傷一點五公分乘以一公分、右側肩部瘀紫傷十公分乘以八公
    分、前頸及前胸部大面積皮下出血及紅腫傷四十乘以三十公分、右膝紅腫傷四乘
    以四公分、左膝擦傷三乘以三公分、左手第四指擦傷一乘以一公分、右側前臂紅
    腫傷十五乘以八公分、背部皮下出血及紅腫傷十五乘以十公分之傷害，庚○○亦
    受有頭部挫傷併腦震盪、左手肘挫擦傷三乘以三公方、雙膝挫傷併紅腫各四乘以
    四公分之傷害，而乙○○則受有右側腰背部挫傷併瘀紫八乘以六公分、右側下腹
    部挫傷並瘀紫三公分乘以三公分之傷害等語，因認被告戊○○、己○○○、甲○○、庚○○、乙○○均係犯刑法第二百七十七條第一項之傷害罪嫌，被告丁○○
    、丙○○係犯上開幫助傷害罪嫌，被告甲○○另涉犯刑法第三百五十四條之毀損
    罪嫌。
二、按告訴乃論之罪，告訴人於第一審辯論終結前得撤回其告訴，又告訴經撤回者，
    應諭知不受理之判決，刑事訴訟法第二百三十八條第一項、第三百零三條第三款
    分別定有明文。
三、查本件告訴人兼被告己○○○告訴被告甲○○、庚○○、乙○○傷害，告訴人兼
    被告甲○○、庚○○、乙○○告訴戊○○、己○○○、丁○○、丙○○傷害，告
    訴人兼被告戊○○告訴被告甲○○毀損等案件，起訴書認被告戊○○、己○○○
    、甲○○、庚○○、乙○○均係犯刑法第二百七十七條第一項之傷害罪嫌，被告
    丁○○、丙○○係犯上開幫助傷害罪嫌，被告甲○○另涉犯刑法第三百五十四條
    之毀損罪嫌，依同法第二百八十七條前段及第三百五十七條之規定，均須告訴乃
    論。茲據告訴人兼被告戊○○、己○○○、甲○○、庚○○、乙○○於本院調查
    中撤回告訴，有渠五人刑事撤回告訴狀、本院九十三年一月八日準備程序筆錄可
    稽，揆諸前開說明，本件爰不經言詞辯論，逕為諭知不受理之判決。
據上論斷，應依刑事訴訟法第三百零三條第三款、第三百零七條判決如主文。
中　　　華　　　民　　　國　　九十三　　年　　　一　　　月　　 十三 　　日
                        　　　　 臺灣臺北地方法院刑事第八庭
                             　　　　審判長法  官  吳淑惠
                                   　　　　法  官  陳德民
                                   　　　　法  官  孫曉青
右正本證明與原本無異
如不服本判決，應於送達後十日內，向本院提出上訴狀
                                           書記官  葉志昭
中　　　華　　　民　　　國　　九十三　　年　　　一　　　月　　 十三 　　日
